臺灣高等法院臺南分院刑事判決
110年度侵上訴字第138號
上  訴  人  
即  被  告  丙○○



選任辯護人  黃曜春律師
上列上訴人因強制猥褻案件，不服臺灣嘉義地方法院108年度侵
訴字第28號中華民國109年11月12日第一審判決（起訴案號：臺
灣嘉義地方檢察署108年度偵字第7147號），提起上訴，本院判
決如下：
    主  文
上訴駁回。
    事  實
一、丙○○為成年人，與12歲以上未滿18歲之少年乙○（民國00年0
    月00日生，真實姓名年籍均詳卷，偵查代號0000-000000）
    之母（真實姓名年籍詳卷，偵查代號0000-000000B，下稱甲
    ○）為男女朋友。於107年8月1日下午1、2時許，丙○○在桃園
    市，臨時撥打電話邀人在南投縣之甲○至臺北聚餐，甲○遂駕
    駛自用小客車，帶同乙○一同前往，其等於同日下午6時許起
    在餐廳用餐，餐後因甲○飲酒而有醉意，於同日晚上9、10時
    許，一同搭乘計程車前往址設桃園市○○區○○○路00巷00號之○
    ○○○○○旅館，入住705號房。丙○○可預見乙○為未滿18歲之少
    年，竟基於強制猥褻之接續犯意，於同日晚上11時許，趁乙
    ○於廁所為酒醉嘔吐之甲○清洗衣物時，自乙○身後將手伸入
    乙○上衣，不顧乙○手推拒絕並質問「你要幹嘛」，先一隻手
    強行撫摸乙○胸部，另一隻手解開乙○內衣後，再以雙手強行
    撫摸乙○胸部，並以下體磨蹭乙○屁股，以上開強暴之方法接
    續對於乙○而為猥褻之行為1次。
二、案經乙○訴由嘉義縣警察局中埔分局報告臺灣桃園地方檢察
    署檢察官呈請臺灣高等檢察署檢察長令轉臺灣嘉義地方檢察
    署檢察官偵查起訴。
    理  由
壹、程序部分：
一、被害人之保護措施：
　　按性侵害犯罪防治法所稱性侵害犯罪，係指觸犯刑法第221
    條至第227條、第228條、第229條、第332條第2項第2款、第
    334條第2項第2款、第348條第2項第1款及其特別法之罪。又
    行政機關、司法機關及軍法機關所製作必須公示之文書，不
    得揭露被害人之姓名、出生年月日、住居所及其他足資識別
    被害人身分之資訊。性侵害犯罪防治法第2條第1項、第12條
    第2項分別定有明文。另性侵害犯罪防治法第12條所定其他
    足資識別被害人身分之資訊，包括被害人照片或影像、聲音
    、住址、親屬姓名或其關係、就讀學校與班級或工作場所等
    個人基本資料，性侵害犯罪防治法施行細則第6條亦定有明
    文。本件被告所犯係屬上開法律所稱性侵害犯罪，依上開規
    定，不得揭露前揭足資識別被害人、相關親屬身分之資訊，
    本件判決關於被害人乙○、其母甲○、其外祖母丙女（真實姓
    名年籍詳卷，偵查代號0000-000000C，下稱丙女）、養母丁
    女、乙○之同學沈○○、徐○○、友人尤○○（真實姓名均詳卷）
    之姓名足資識別其身分之人別資料，依上開規定不得揭露，
    並以隱匿部分姓名或代號之方式稱之（詳細資料均詳卷），
    合先敘明。
二、證據能力方面：　　
  ㈠被告以外之人於審判外之言詞或書面陳述，除法律有規定者
    外，不得作為證據，刑事訴訟法第159條第1項定有明文。證
    人即告訴人乙○之外祖母丙女、證人即告訴人之女性友人沈○
    ○、尤○○於檢察事務官詢問時之陳述，係被告以外之人於審
    判外之陳述，屬傳聞證據，辯護人於本院準備程序時爭執其
    證據能力，是此部分之陳述，應認無證據能力，然仍能做為
    彈劾證據之用。
  ㈡文書證據即書證，依其證據目的之不同，而有不同之屬性。
    有屬供述證據，有屬物證，亦有供述證據及物證併具之情形
    。如以記載之內容確定某項事實，而與一般人陳述依其感官
    知覺所認知之見聞事實之情形相同者，即屬供述證據，應依
    人證程序檢驗；若以文書本身物體之存在或不存在作為證據
    者，係屬物證，須依物證程序檢驗之。因此，文書如不涉及
    內容之真實者，固與一般物證無異，只須合法取得即有證據
    能力，並得直接以文書本身之解讀，推論待證事實。倘係以
    文書內容製作人所陳述之事實作為證據資料者，即屬一般供
    述證據（最高法院102年度台上字第517號判決意旨參照）。
    辯護人雖於原審及本院審理時均主張卷附證人甲○寫給乙○之
    信函1份（他卷第28至33頁）無證據能力，然上開信函本身
    ，係證明證人甲○於案發後確實有寫信給乙○之證據，就此部
    分屬於物證範圍，且該物證係由告訴人乙○提出，並無不法
    取得之情事，是就此部分具有證據能力；至於該信函內所寫
    之內容是否真實，因此部分為證人甲○於審判外之書面陳述
    ，屬傳聞證據，被告及辯護人於本院審理時爭執其證據能力
    ，是此部分之陳述，應認無證據能力，然亦能做為彈劾證據
    之用。
  ㈢被告以外之人於審判外之陳述，雖不符前4條之規定，而經當
    事人於審判程序同意作為證據，法院審酌該言詞陳述或書面
    陳述作成時之情況，認為適當者，亦得為證據，刑事訴訟法
    第159條之5第1項定有明文。被告及其辯護人雖於本院準備
    程序時，爭執證人即告訴人之女性友人沈○○、尤○○於檢察事
    務官詢問時之陳述為審判外之陳述而爭執證據能力（本院卷
    第108頁），後於審理時僅主張渠2人所述不實或部分不實，
    但對證據能力表示沒意見而不再爭執（本院卷第288至289頁
    ），又被告、辯護人與檢察官對於本院據以認定事實之其餘
    供述證據，均同意作為證據，本院審酌證據作成時之情況，
    核無違法取證或其他瑕疵，認為以之作為證據為適當，均有
    證據能力。
貳、實體部分：
一、訊據被告固供承其於案發時與證人甲○(即告訴人乙○之母)為
    男女朋友，案發當天下午有以行動電話與甲○聯繫，邀約甲○
    北上聚餐，甲○遂駕車偕乙○一同前往，餐後三人一同進入○○
    ○○○○旅館705號房等情，惟矢口否認有何故意對少年強制猥
    褻犯行，辯稱：當天因為我朋友往生，我前往臺北市汐止區
    捻香，中午前往林口區某餐廳吃飯，吃完飯，於下午1、2時
    許，我臨時起意打電話給甲○，約甲○來臺北聚餐，她說乙○
    來南投找她，並說乙○要去新莊找朋友，問我可否一起來吃
    飯，我說沒有問題。當天晚上6時許，我們先在百花紅大酒
    家餐廳吃飯，餐後於同日晚上9、10時許，我跟乙○、甲○前
    往○○○○○○旅館，進房後我坐在床旁的沙發，甲○坐在床上，
    因為甲○有嘔吐，乙○幫甲○擦拭衣服，我叫乙○把窗戶打開後
    ，我就躺在床上睡著了，醒來後房間內只剩甲○，甲○說乙○
    去同學家。之後甲○叫乙○到捷運站，我跟乙○一起坐捷運到
    桃園高鐵站，再一起搭高鐵回嘉義，車票是我買的。因甲○
    有打電話給我，表示乙○身上錢不夠，要我拿新臺幣（下同
    ）2,000元給乙○，我就拿了5,000元給乙○。我跟乙○見過3次
    面，但沒什麼交情，甲○曾經跟我說乙○好像討厭我，因為甲
    ○為了我還俗，而事發後甲○跟我說乙○對我提告，是為了牽
    制我，我不知道她們吵架為什麼要遷怒誣告我，我沒有強行
    撫摸乙○胸部，並以下體磨蹭乙○臀部，我沒有趁甲○熟睡時
    摸乙○身體，那時我在睡覺並不知道，本件我否認犯罪云云
    。辯護人則以：告訴人乙○指訴前後三次，關於犯罪情節的
    部分告訴人指述態樣不一致。原審雖以丙女、丁女、證人沈
    ○○、徐○○陳述為補強證據，但丙女、丁女證述重要事證部分
    與乙○的指述不相符合。另外，證人徐○○、丁女就案情重要
    爭點到底乙○是何時何地被摸胸部，證述也與乙○指述不一致
    。所以我們認為這些證人應該不足以作為補強證據，本案應
    諭知被告無罪等語，為被告辯護。
二、本院之判斷：
　  被告雖辯以前詞，則被告於上揭時、地是否有趁乙○於廁所
    為酒醉嘔吐之甲○清洗衣物時，違反其意願自乙○身後徒手強
    行撫摸乙○胸部、下體磨蹭乙○屁股為猥褻之行為？厥為本件
    之重要爭點。經查：
  ㈠不爭執之事實：
　　被告於案發時與證人甲○為男女朋友，案發當天下午有以行
    動電話與甲○聯繫，邀約甲○北上聚餐，甲○遂駕車偕乙○一同
    前往，餐後三人一同進入○○○○○○旅館705號房等情，為被告
    所坦認無訛，並有乙○於107年8月27日偵訊時證稱：案發前
    幾天媽媽（即甲○）在南投工作，而我107年7月31日及同年8
    月1日休假，我跟她聯絡，問她有無行程，她問我要不要去
    南投找她玩，我在7月31日早上從嘉義前往南投找她，在那
    邊過一夜後，8月1日在南投妖怪村玩，當天中午她男友即被
    告說他在桃園有聚餐，問她要不要帶我一起去，所以在8月1
    日下午，她就帶我去桃園，晚上6、7點聚餐，結束後大約是
    晚上9、10點，她喝醉，之後我們就搭被告朋友的車到○○○○○
    ○旅館等語（見他卷第23頁背面），及證人丁女於原審審理
    時證稱：案發前乙○跟我說她休假2天，要跟媽媽（即甲○）
    去南投妖怪村玩，玩回來後，我問乙○去南投好不好玩，她
    說她有去臺北，媽媽的男朋友帶他們去吃飯喝酒，媽媽喝醉
    了，她要照顧媽媽，所以當天晚上才沒有回來等語相符（原
    審卷一第369、377頁），可認乙○係於休假時前往南投找甲○
    ，適被告臨時起意來電詢問甲○是否北上聚餐，甲○才帶同乙
    ○一同北上聚餐，嗣後3人再一同入住○○○○○○旅館之過程，而
    被告於原審及本院審理時均不爭執上情，故此部分事實，首
    堪認定。
　㈡乙○對於被告以強暴方式對其強制猥褻乙節之指證：
    乙○於107年8月27日偵訊時（檢察官評估進行被害人減述作
    業訊問）具結證稱：因為當時媽媽喝醉，有在路邊吐，我進
    旅館房間後，在廁所幫她清理衣物時，被告突然從我背後靠
    過來，我以為他是要靠近跟我講話，他就從我背後環抱上來
    ，我被他抱住無法掙脫，他伸手進我衣服裡解開我內衣，伸
    手往前摸我胸部，他在解我內衣時，我嚇一跳，我有動，但
    他一手解開我扣子，一手摸我胸部，我有推他，有問他「你
    要幹嘛」，他沒有回我，繼續摸，把我內衣扣子解開後，就
    用雙手抓我胸部，並說我胸部怎麼那麼大，他不是趁我不注
    意時摸一下就走，而是有施力的抓、摸我胸部，也有企圖把
    我衣服往上拉，他摸我胸部同時也用下體磨蹭我的屁股，他
    當時只有穿內褲，我就推開他，當時媽媽在床上睡很死，我
    推開他後，他沒有繼續摸，就去床上躺著，我趕緊逃離房間
    等語（他卷第23頁背面至24、26頁）。又證稱其為何不呼救
    之原因，係因為被告是媽媽甲○的男友，且甲○之前跟其說被
    告有黑道背景，所以其害怕，才所以沒有立刻報警等語（他
    卷第23頁背面）。業已詳為證述其在旅館廁所幫酒醉嘔吐之
    甲○清理衣物時，遭被告從後抱住，強行解開其內衣並以雙
    手撫摸其胸部，磨蹭其屁股遭猥褻性侵害過程，且乙○將被
    告推開後隨即於當日深夜逃離旅館房間，及未即時呼救報警
    之原因。衡以乙○就案發時遭被告猥褻之過程、方式等基本
    事實均詳細陳明，可見上開被害情節對乙○而言甚屬深刻並
    非空泛指證。且依乙○案發當時甫滿17歲之齡，年紀甚輕、
    涉世未深且智慮尚淺，其突遭猥褻受害，已有受到驚嚇之情
    ，若無此情，乙○何必甘冒玷汙自身名節之不利益，無端指
    控遭被告為上述猥褻行為。
  ㈢乙○上開指訴，復有下列事證足以補強、擔保其真實性：
    按被害人作為證人時，其證述固應調查其他補強證據，以擔
    保該證述確有相當之真實性，惟所謂補強證據，並非以證明
    犯罪構成要件之全部事實為必要，倘其得以佐證被害人指述
    之犯罪事實非屬虛構，能予保障所指述事實之真實性，即已
    充分。又得據以佐證者，雖非直接可以推斷被告有實行犯罪
    ，但以此項證據與被害人之指述為綜合判斷，若足以認定犯
    罪事實者，仍不得謂其非屬補強證據。是所謂補強證據，不
    問其為直接證據、間接證據，或係間接事實之本身即情況證
    據，均得為補強證據之資料。再者，證人所為之證述，若僅
    係以與聞自被害人在審判外之陳述作為內容所為之轉述，因
    非證人親身經歷見聞或體驗，而屬與被害人之陳述具有同一
    性之重複性證據，固不得作為被害人陳述之補強證據；惟證
    人陳述之內容，係供為證明被害人之心理狀態、或用以證明
    被害人之認知、或證明對被害人所造成之影響者，乃證人陳
    述其親自體驗被害人之相關情況，則屬適格之補強證據（最
    高法院106年度台上字第892號判決意旨參照）。查，被告有
    為事實欄所載之強制猥褻犯行，除前開乙○證述之內容外，
    復有下列事證足以補強：　　
  ⒈案發後乙○隨即離開旅館，深夜前往新莊找證人沈○○（高職同
    學），在證人沈○○住處過夜：
  ⑴依乙○於偵訊時證稱：我晚上11點多逃離旅館房間，先跑去附
    近的7-11，打電話給住在新莊的朋友沈○○，問她是否在家，
    再坐機場捷運到她家，我當天有跟她說我被媽媽的男朋友摸
    胸部，我跟她說的時候我很緊張害怕，就在她家住一晚。隔
    天早上8點左右，媽媽打電話我，問我怎麼跑到別人家住，
    我跟她說朋友找我，因為被告是媽媽的男朋友，我怕她難過
    ，所以沒有跟她說前一天發生什麼事，那天中午我就回嘉義
    ，因為晚上要上班等語（他卷第24頁），與證人沈○○於原審
    審理時證稱：案發時，我已經在臺北工作2個月，當時我住
    在臺北市（應為新北市）新莊區，當天晚上11點左右，乙○
    用LINE打電話跟傳訊息給我，她說她跟她媽媽及1個男生喝
    醉酒，那個男的對她動手，隔著衣服摸她，我忘記她有無跟
    我說摸哪個部位。因為乙○害怕住在那邊，我怕她繼續留在
    那邊會更嚴重，就主動問她人在哪裡，要不要來找我，並告
    訴她我家住址，她來我住處時大約是2日的凌晨12點多，她
    來找我後，沒有再提到被告對她動手動腳的事情，因為她當
    下看起來是很害怕的，應該是怕這個人會再對她做什麼事情
    ，且我怕尷尬，她沒有提，我就不想再問，我看她人沒事就
    好了，我們就聊天，聊以前的事情，聊到高中的事情時有說
    有笑。之後我們睡到早上6、7點，因我要上班，我把她帶去
    我上班的地方，後來她媽媽打電話給她，問她在哪裡，她說
    來找我，之後她就走了等語互核大致相符（原審卷一第171-
    177、181、185、187、190-191頁），堪信乙○係因遭被告強
    制猥褻後，才逃離旅館，與證人沈○○聯繫後，前往沈○○住處
    投宿一晚，並曾告知證人沈○○其於旅館遭被告猥褻之事。
  ⑵雖乙○於偵訊時證稱與證人沈○○見面時，有告知遭被告猥褻之
    事，與證人沈○○證稱乙○係在與其見面前，以LINE通話時告
    知而知悉此事，二人所述關於乙○何時告知證人沈○○之時點
    有所不一，然按告訴人、證人之陳述有部分前後不符，或相
    互間有所歧異時，究竟何者為可採，法院仍得本其自由心證
    予以斟酌，非謂一有不符或矛盾，即應認其全部均為不可採
    信；尤其關於行為動機、手段及結果等之細節方面，告訴人
    之指陳，難免故予誇大，證人之證言，有時亦有予渲染之可
    能；然其基本事實之陳述，若果與真實性無礙時，則仍非不
    得予以採信（最高法院74年台上字第1599號判決參照）。且
    人之記憶，隨著時間經過，難免漸趨模糊，尤其對案發經過
    之細節更易淡忘，或係與平常事務結合而產生記憶干擾現象
    使然，此乃一般人之記憶不可避免之自然缺陷。而曾遭受性
    侵害之人，於身心嚴重受創之情況下，尤其不願記憶曾被害
    之情節，尤屬常見。又衡諸常情，一般人對於單一事情經過
    一段時日後之陳述，已難期與實情完全一致，況被害人不論
    是在檢察官訊問或在法院審理程序所為之詰問中，本即採一
    問一答方式進行，是被害人之答覆內容，因訊問之方式、本
    身之記憶、對行為之主觀認知與描述或表達能力而有所不同
    ，允屬常態，況且證人亦有可能因回答訊問時所用描述之用
    語不同，省略片段情節，或因法庭紀錄之詳簡有異導致陳述
    前後不一，故倘若證人之主要陳述一致，應認為得採為裁判
    之基礎，非謂其中有一部分互有出入，即認全部證詞均屬無
    可採信。是證人沈○○針對乙○確實有告知遭被告猥褻一事之
    核心事實業已證述明確，且與乙○之指訴相符，即不能僅憑
    二人就此部分細節有所不一致之情形，即認其等所述均不可
    採。
　⑶被告雖辯稱乙○原本就要到臺北找尋朋友，並非遭被告猥褻後
    才前往新莊找尋證人沈○○云云：
　①被告於偵訊時曾供稱：當天晚上我跟甲○去臺北餐廳跟朋友聚
    餐，甲○問我乙○可否一起來，我說可以。用餐後朋友開車載
    我們到林口，本來乙○要搭捷運去新莊找朋友，但因為甲○吐
    了，乙○說要陪甲○，所以才一起去旅館等語（交查1080卷第
    29至30頁），於原審審理時供稱：我打電話問甲○是否有空
    一起吃飯，她說乙○來找她，乙○要去新莊找朋友，是否可以
    一起去吃飯，我說沒有問題，她說乙○吃完飯後要去新莊找
    朋友等語（原審卷二第23頁），證人甲○於原審審理時證稱
    ：被告邀我去聚餐，乙○是前一天休假來找我，我問她，她
    說她想要到新莊找朋友，我有車就順便載她去聚餐，她沒有
    說要去找哪個朋友，也沒有說甚麼時候要跟我們會合，是因
    為我吐，她才陪我去汽車旅館，幫我清理衣服等語（原審卷
    一第302至303、305頁），均稱當時被告邀約證人甲○北上聚
    餐，當時乙○表示要去新莊找友人，證人甲○才帶告訴人一同
    北上聚餐。意指乙○前往友人沈○○居處是既定之行程。
　②然乙○係因遭被告猥褻後逃離旅館，撥打電話詢問證人沈○○是
    否在家後，才與證人沈○○聯絡乙節，業經乙○及證人沈○○證
    述如前。而證人沈○○於原審審理時證稱：我跟乙○交情很好
    ，案發前大多是我去找她，我們約見面的時間大多是傍晚到
    晚上11點，她不曾在晚上11點後臨時跟我聯絡，並住在我家
    ，況我們前一次聯絡，距離本次她跟我聯絡，時間相隔蠻久
    的，且那次是我主動聯絡她。從我去臺北工作到案發前，乙
    ○沒有到臺北跟我見面，我們沒有約好要在臺北見面，我也
    沒有跟她說她來臺北時可以來找我。我記得107年8月1日那
    天我都在家，那天應該是排休，當天我沒有排活動，在乙○
    晚上11點打電話之前，我們沒有跟她事先約好要見面，我是
    知道她們去吃飯，乙○跟我說她人上來北部吃飯，但我根本
    不知道他們在臺北，所以沒有吃完晚餐後就要來找我的事情
    ，我沒有想到會跟乙○見面，她打電話來的時候我準備要睡
    了，她來也沒有帶換洗衣物，且如果要見面，不會特地約在
    臺北見面等語（原審卷一第178至179、183至185、187、194
    至195頁），與證人丁女於原審審理時證稱：乙○要去南投找
    媽媽前，並沒有跟我說她要去臺北找沈○○或朋友，只有說甲
    ○在妖怪村工作，有免費門票，才帶她去玩，她說去南投玩
    一玩就會回嘉義，她去臺北是臨時決定的，去找沈○○並不在
    她原本計畫等語（見原審卷一第370、377至378頁），均表
    示乙○於案發前並無前往新莊與證人沈○○見面之計畫。況如
    乙○於案發前即已與證人沈○○相約見面並住宿，豈會於晚上1
    1時許證人沈○○即將入睡之際，才前往證人沈○○住處，且均
    未攜帶任何換洗衣物？足證乙○會北上，純係陪同證人甲○前
    往聚餐，事前並無任何過夜之計畫。乙○係因被告臨時起意
    通知甲○後北上聚餐，其於深夜時分獨自離開旅館，亦非事
    前預計行程，故證人甲○此部分證述，顯係事後維護被告之
    詞，與事實不符；與被告所辯此節，均不可採。
  ⒉乙○返回嘉義後報警處理之過程：
  ⑴乙○於偵訊時尚證稱：107年8月4日，媽媽回嘉義，晚上10點
    多時，突然說她不想活了，被告要她讓我當他的女朋友，她
    就把手機丟給我，說不想跟被告聯絡，就跑去她在嘉義的租
    屋處住，當天我就有跟她說被告那天晚上摸我胸部，她聽到
    時，好像她早就知道這件事，情緒很平淡，我忘記她當時跟
    我說什麼。過幾天，約8月6日，媽媽問我被告有無打電話給
    她，我打開她跟被告的微信對話，看到她傳訊息給被告「我
    那天是故意喝醉給你機會，為什麼你把她嚇跑」，之後她在
    8月7日跑回我住的地方，把手機拿走，我直接問她是否故意
    喝醉酒，讓被告有機會欺負我，為什麼要這樣做，她說她很
    愛她男友，所以只能答應，她沒有說被告要求她做什麼，但
    是她就說她只能答應，我問為什麼要答應，她還是只說她很
    愛被告。後來甲○在8月8日傳簡訊給我，內容大概是說她很
    愛被告，只能答應被告這麼做，我很生氣，就把簡訊刪掉，
    當天我下班回家，看到她寫給我的信，說她醋桶打翻，因她
    8月4日回來除了跟我說她不想活外，還說她男朋友要求她讓
    我當他的女朋友，所以她吃醋，明明她是被告的女友，為什
    麼被告要她讓我當他的女友，我看到信時，覺得她幫被告設
    計我，且我質疑她時，她也沒有否認，她就是默認這件事，
    我很生氣。我當時情緒很糟，就跟國中同學徐○○說事情經過
    ，詢問她我是否應該跟外婆說，她說要，我就打電話給外婆
    ，外婆聽了之後很生氣說要告被告，因為我們不懂法律，我
    就在8月9日打電話給姑姑（即證人丁女），姑姑說要先報警
    ，10日就去報警。報案當天的早上，我們打電話給媽媽說我
    們要提告，她聽到電話後很生氣的跑回家，到家後丙女質問
    她這件事情是不是真的，她說她喝醉了不知道，丙女跟她說
    我們要去告她及被告，她很生氣的跟丙女說要告就去告，反
    正告不成等語（見他卷第24至25頁背面）。依乙○證述內容
    ，其表示案發後於證人甲○手機內發現證人甲○與被告之對話
    後，曾質問證人甲○，嗣後看見證人甲○傳送給其之簡訊及寫
    給其之信件後，即告知證人徐○○、丙女、丁女其遭被告猥褻
    之事，並依其等建議報警處理。
  ⑵乙○上述證詞所指之證人甲○於案發後，乙○報警提告前，曾對
    乙○表示其不想活了，將手機丟給乙○，表示不想與被告聯絡
    ，之後再向乙○拿回手機，並確實寫下內容為「○○（即乙○姓
    名）：那天我不是故意喝醉，我是米昔（醋的誤寫）桶打翻
    一不小心就喝醉。但丙○○自從知道我的事，就一直想上您，
    是真的。…我也痛苦很久。可是我800間佛堂一定要靠他。我
    相信這次他腳腫起來不能走。他以後不敢了。再來我真的愛
    丙○○，這次原諒我了。我知道你不可能，我反爾（而的誤寫
    ）很慶幸。媽真的愛您，媽真的覺得丙○○是好男人，希望他
    是您爸爸。媽媽」之信件給乙○之事實，亦據證人甲○於原審
    審理時證述明確（原審卷一第306、308至309頁），並有其
    親自書寫之信函影本1份存卷可證（他卷第28至33頁），是
    乙○證稱因見到證人甲○行動電話傳送給被告之微信內容，以
    及證人甲○所寫之信函內容，認為證人甲○對於被告對其猥褻
    之事係知情等，堪認為實在。至於被告辯護人質疑乙○陳稱
    已將上述107年8月8日所傳之內容略為「她很愛被告，只能
    答應被告這麼做」簡訊刪除，其既知要對被告提告何以未保
    全證據，亦有疑竇，然此為乙○事後因見甲○有迴護被告之態
    度而情緒大受影響，其有刪除甲○簡訊之舉並非違反常理，
    而此時亦無可認乙○已決定報警之態度，雖乙○之後報警（乙
    ○於107年8月10日報警，詳後述），但不能以此反認乙○刪除
    訊息之動作即有可疑之處。
  ⑶至於證人甲○針對其上開書寫信件內容中提及「丙○○自從知道
    我的事，就一直想上您」所謂何事？其於原審時證稱：這句
    話是先以其以為乙○說謊是因為她喜歡被告，我就故意氣她
    之語（原審卷一第309頁）。後改稱：我信中提到「丙○○自
    從知道我的事，就一直想上您，是真的」，我是想說乙○喜
    歡被告的錢，應該自己去找被告，反正被告也喜歡乙○，我
    不希望她一直透過我，逼我跟被告拿錢，把我當中間人，我
    才寫這句話，信中我講的是反話等語（原審卷一第315頁）
    ，而於本院審理時，針對此其證稱：「（問： 妳為何要寫
    這封信給乙○？）怕過去的事情重演，我與乙○有一些金錢摩
    擦、誤會。（問：何謂「怕過去的事情重演」？）我媽的外
    遇對象是我的第一個男友，我怕這件事情會重演。」、「(
    問：為何妳的邏輯推理會認為丙○○知道這件事情之後，就興
    起一個念頭，想要上乙○？這個邏輯推理為何？）因為我的
    親生爸爸是我外婆的外遇對象，所以我們是隔代再隔代，同
    一件事情一直發生，所以這樣的邏輯就是會讓我聯想到可能
    發生到我下一代。（問：妳對被告的性格有什麼樣的認知，
    所以才會有這樣推理？）我只是測試我的女兒，邏輯是我害
    怕類似的事情一直發生，與被告本身無關，是因為我們家的
    事情就是輪迴再輪迴。（問：所以妳只是要讓乙○知道這件
    事情？）是的。」等語（本院卷第281、285頁），證人甲○
    稱因其第一任男友原為母親之外遇對象，而其父亦曾為其外
    婆之男友，所以深怕有家族輪迴，也因此認為其男友會與自
    己女兒（乙○）有感情糾葛，再以證人甲○自承為修道之人曾
    經出家皈依，亦為被告而還俗，其所謂深信輪迴之說，依其
    所想應非無稽，亦可說明為何會書寫上開信件向乙○請求原
    諒之緣由，此部分益徵證人甲○確知乙○遭被告猥褻之事為真
    而企求乙○諒解。
　⒊本件尚有其他證人證述得為補強乙○之指訴：
  ⑴證人徐○○於原審審理時證稱：我跟乙○是國中同學，跟她交情
    很好。有次乙○下班打電話給我，說要見面講一件事，到我
    家後，她跟我講說她被媽媽的男朋友摸胸部，地點她有講，
    我忘記了，我忘記她當時有無說如何被摸胸部、解開內衣、
    遭對方以下體磨蹭臀部，或者是她沒有說得很詳細，我忘記
    她有無講其他遭性侵害的行為，我印象深刻的是摸胸部，她
    好像有說被告摸她時她有反抗，但我忘記她有無說她怎麼反
    抗。乙○說甲○沒有幫她，沒有提到甲○當時在做什麼，她說
    她很氣她媽媽。乙○跟我講這件事情時，她一直哭，我當時
    有追問乙○，但我忘記她如何回答，她有問我該不該報警，
    她說她應該會報警，但不確定要不要跟外婆講，我跟她說不
    然就報警，也建議她跟外婆講。我會記得乙○說她被摸胸部
    ，是因為這是她第一次哭著講事情，在此之前我沒有看過她
    哭，她邊講邊哭，眼淚一直流，我嚇到了，我拿衛生紙給她
    ，拍拍她安慰她，她還是一直哭。乙○當天有拿手機給我看
    ，我有看到她媽媽傳給她的簡訊，內容是對不起我錯了之類
    的，她好像有拿她媽媽寫給她的信給我看等語（原審卷一第
    202至205、209、213、215、218至219頁），亦表示乙○曾向
    其哭訴遭被告猥褻之事，並曾將證人甲○傳送之簡訊與書寫
    之信函給其觀看，其建議乙○報警及告知證人丙女，與乙○所
    述相符。
  ⑵證人丙女於原審審理時證稱：乙○是我的孫女，她有一次打電
    話回來，跟我說發生一件很大的事情，是一星期前的事情她
    剛開始很生氣，說氣到要去跳樓，我說房子是我的怎麼可以
    跳樓，我就趕快回來中埔。我回來中埔後，乙○就詳細跟我
    講，她說她跟甲○去臺北玩，甲○的男友就弄她，說地點是在
    旅社，我說有怎樣嗎，她說沒有怎樣，她跑去住朋友家，我
    說如果怎樣要去找醫生驗傷，但她說不要，她沒有受傷，只
    有摸到她身體，好像是跟我說摸到胸部，沒有講其他的地方
    ，沒有說被告脫她內衣，磨蹭她臀部。我問乙○為什麼被告
    會摸她，不是跟甲○出去嗎，為什麼會多出1個人？她說因為
    被告跟甲○都喝醉，還說甲○假醉騙她。乙○有拿甲○寫的信給
    我看，但我不認識字，不知道寫什麼，乙○說是甲○害她的，
    她跟我說的時候她有哭，我想說一定是有摸到才會哭，就帶
    她去找她祖父看要如何處理，之後她姑姑才帶她去報警。報
    警當天甲○有回家裡，乙○出手打甲○，甲○有閃，我還拉住乙
    ○，她很兇，說怎麼會有這樣的媽媽，甲○什麼話都沒有說，
    也沒有生氣，但有跟她說「妳跑不掉」，我問這句話是甚麼
    意思，甲○沒有回答。我有問甲○這件事是不是真的，我忘記
    她如何回答，那時乙○罵她，她說她那時候喝醉不知道，也
    說要告就去告，反正也沒有證據等語（原審卷一第220、223
    至225、227至229、232、237至238頁），亦證稱乙○於案發
    後有向其表示遭被告猥褻之事，其親身見聞之乙○陳述過程
    中有生氣、哭泣等情緒反應，且對於證人甲○所為相當不滿
    ，與告訴人前開證述互核一致。
  ⑶證人丁女於原審審理時證稱：因為甲○說乙○是我弟弟的小孩
    ，而她要出家，問我要不要收養，所以我於99年間收養乙○
    。之後因為甲○在乙○國中一年級時經常來找她，並帶她離家
    出走，就管教小孩的方式有出入，她也說要跟甲○，所以就
    向法院聲請終止收養。乙○習慣叫我姑姑，在我收養她期間
    ，我們感情不錯，就像母女，我把她當親生小孩看待，終止
    收養後，她會打電話給我，偶而來找我。乙○曾跟我說甲○有
    交男朋友，年紀跟我爸爸的差不多。案發前乙○幾乎都住在
    我家，偶而回去丙女家住，她兩邊跑來跑去，她跟我說她休
    假兩天，要跟媽媽去妖怪村玩，後來她打電話跟我說她在臺
    北，回來後乙○有打電話給我，只有說她被性騷擾，沒有講
    得很詳細，之後我問她去南投好不好玩，她說媽媽的男朋友
    帶他們去吃飯喝酒，媽媽喝醉了，她要照顧媽媽，當天才沒
    有回來，她說她還沒有睡著，男的就摸她胸部，因為媽媽酒
    醉，她嚇到就趕快從汽車旅館跑出來，找臺北的朋友。乙○
    沒有提到內衣有無被解開、被告有用下體磨蹭的事，但她有
    說甲○應該是裝睡，怎麼可能叫不醒，說甲○設計她，故意喝
    醉酒，讓被告摸她，她說這些事情的時候很生氣、憤怒，有
    沒有哭我不大記得，我沒有追問細節，因為她跟我說之後，
    我就說不然去報警，詳細情形跟警察說，丙女也有問我要不
    要報警。乙○跟甲○曾在丙女家大吵一架，乙○打電話給我，
    叫我去救她，說甲○有打她，因為甲○一直吵，叫乙○不要對
    被告提告，我有聽到電話中甲○對乙○說不要誘拐她男朋友，
    乙○說不可能喜歡那個老的，我就去第二分局報案，但之後
    我聽乙○說警察好像沒有去。之後乙○找我，叫我陪她去派出
    所報案，我就帶乙○去三和派出所報案等語（原審卷一第365
    至366、369至376、381、383至384頁），亦表示告訴人有對
    其表示遭被告猥褻，並聽聞告訴人與證人甲○就提告乙事發
    生爭吵，之後其帶告訴人前往派出所報案。再以，證人丁女
    於原審審理時，針對乙○講述遭侵害過程時之情緒反應，其
    證稱：「（問：乙○跟你講這些事情的情緒如何？）很生氣
    ，有沒有哭不太記得，我只記得很憤怒。（問：你聽到乙○
    這樣的指控後，有無建議乙○報警處理？）有，我跟她說性
    騷擾，就報警，而且乙○外婆也有問我要不要報警。（問：
    乙○有無跟你提到她打算要跟對方求償，要求金錢賠償？）
    沒有，她只跟我說對方不知道我家住哪裡，所以她要住我家
    ，而且甲○知道乙○打工的地點，所以乙○就把工作辭掉。」
    等語（原審卷一第372頁），已說明乙○陳述當時深表生氣憤
    怒之情緒反應，且無任何欲索取金錢賠償之表述。
　⑷按透過「被害人陳述」以外之證據，得證明被害人聲稱被害
    事件時之言行舉止、情緒表現、心理狀態或處理反應等情景
    者（間接事實），係獨立於（即不同於）被害陳述之證據方
    法暨資料，屬具補強證據適格之情況證據，可藉其與待證事
    實有蓋然性之常態關聯，資為被害人遭遇（直接事實）致生
    影響之推理素材，此並非傳聞自被害陳述之重複或累積，當
    容許由法院透過調查程序，勾稽被害陳述相互印證，進而產
    生事實認定之心證（最高法院108年度台上字第3388號判決
    參照）。查，依上述證人徐○○、丙女、丁女證述內容，除轉
    述乙○陳述其遭侵害之過程外，均以渠等親身見聞乙○陳述被
    害過程之情緒表現激動、生氣憤怒等，足資彰顯乙○因被告
    上開犯行造成渠心理上之憤怒及影響，且有對其母甲○之不
    滿，若被告未對乙○為上開撫胸、磨蹭下體等猥褻行為，則
    乙○當不致無端出現上開憤怒反應，亦足以佐證乙○上開指證
    為真實可採，足資為上開被告犯行之補強證明。
  ⒋乙○並無誣陷被告之動機：
  ⑴告訴人乙○於偵訊時證稱：因為被告是媽媽的男友，而且媽媽
    之前跟我說他有黑道背景，所以我害怕，沒有立刻報警等語
    （見他卷第23頁背面），即已表示因知悉被告有黑道背景，
    故於案發後並未立即報警之緣由。再依證人沈○○於原審審理
    時證稱：乙○個型活潑、開朗、外向、大剌剌的，我覺得她
    是不會說謊的人，我跟她相處時，她也沒有對我說謊。乙○
    跟我說她媽媽男友對她動手動腳時，沒說要提告請求賠償，
    她當天只是遇到事情，不知道如何處理，而且她會害怕等語
    （原審卷一第175至176、183、192頁）。證人徐○○於原審審
    理時證稱：乙○開朗、外向、健談，不容易哭，她對我不會
    說謊，對我而言她是誠實的人，她跟我講她被媽媽的男友摸
    胸部時，我有相信她，因為我第一次看到她這樣哭，而且她
    沒有必要對我說謊等語（見原審卷一第207、212、214頁）
    。證人丙女於原審審理時證稱：乙○個性比較外向，有時候
    會說謊，例如她跟我拿營養午餐的錢，沒有繳給老師，拿去
    買東西，卻跟我說已經繳了，但平常不會常說謊。乙○並沒
    有打算要被告賠償，她應該是不會無緣無故誣告被告摸她身
    體。在本案之前，乙○讀高中後很少在我面前哭，只有我罵
    她時她才會哭。乙○跟我說這件事情的時候，她有哭，我想
    說一定是有摸到，才會在哭，在電話中她講說氣到要去跳樓
    等語（原審卷一第221、224至226、229、232、235頁）。證
    人丁女於原審審理時證稱：乙○沒有說她打算找被告求償，
    她只說對方不知道我家住哪裡，所以她要住我家，而且甲○
    知道乙○打工的地點，所以乙○就把工作辭掉。乙○個性很單
    純，個性蠻像男孩子的，很少哭，偶而會說謊，但都是小事
    ，例如下班沒有馬上回家，我問她去哪裡，她去逛街買東西
    ，就會跟我說她送同事回家，不想讓我碎唸她。乙○跟我說
    她被性騷擾、摸胸部時，剛開始我聽到會懷疑，我想說被告
    年紀那麼大，怎麼會對乙○這麼小的孩子下手，但當乙○說是
    甲○設計時，我有相信她，且乙○不可能去捏造遭人摸胸部的
    事情來騙我，因為案發後她跟我說被告是黑道大哥，如果乙
    ○不是真的被摸胸部的話，怎麼可能對被告提告。況我覺得
    甲○是習慣性的說謊，她跟我弟弟交往時，住在我家1年，我
    就覺得她很自私，所以乙○這樣跟我說時，以我對乙○及甲○
    的了解，我相信乙○說的是真的等語（原審卷一第366至367
    、372、378、381頁）。
　⑵勾稽乙○及證人沈○○、徐○○、丙女、丁女之上述證述，可知乙○在對其等提及遭猥褻之過程中，呈現害怕、哭泣、憤怒等表情，已如前述，復依其等對乙○日常習性之瞭解，認為乙○並無說謊之情形，參以乙○知悉被告有黑道背景，在案發後，並無任何對被告求償之表示或舉動，甚至因被告不知悉證人丁女住處，而選擇住在證人丁女家，並將工作辭掉，以躲避被告，如告訴人未遭被告為上開猥褻行為，告訴人何須甘冒日後遭被告尋釁之風險，對被告提告？且以被告供稱：「案發這次是第三次見面，沒有什麼聊天，沒什麼交情，因為我不喜歡跟乙○講話」等語（原審卷一第52頁），足見乙○雖知被告為其母甲○之男友，但與被告並未長期接觸，原未熟識，應無嫌隙，參以乙○迄今未對被告請求任何民事賠償，益徵乙○實無任何誣陷被告之動機甚明，依此，堪信乙○當非為求金錢賠償，或與被告間有何怨隙，而設詞誣陷被告，足徵乙○所言非虛，被告空口言稱遭乙○誣陷，不足採信。　
  ㈣辯護人雖以乙○所述前後矛盾，且與證人沈○○、徐○○、丙女、
    丁女所述不符，故乙○所述無法做為對被告不利之證據，其
    餘證人證述亦不能做為補強證據等，為被告辯護一節：
  ⒈關於辯護人質疑乙○所述前後矛盾部分：
  ⑴觀諸被害人乙○於①107年8月10日報警，經警製作性侵害犯罪
    事件通報表（下簡稱通報表，見他卷第21頁）受害經過欄所
    載案情補充概述記載略以：「被害人（即告訴人）於107年8
    月1日先去南投找媽媽，之後媽媽接獲嫌疑人（男朋友）電
    話就帶被害人北上找嫌疑人，約在百花紅大酒家一起吃飯，
    媽媽與嫌疑人都有喝酒，之後去桃園加州長堤汽旅住宿，當
    時媽媽喝醉了已在旁休息，被害人整理媽媽的衣物時，嫌疑
    人就靠近被害人，直接伸手摸被害人胸部且一直用下體磨蹭
    ，被害人就拒絕嫌疑人，把他推倒，因為他有喝酒一個不穩
    ，被害人就快速擺脫嫌疑人離開現場，搭車先至臺北朋友家
    」等語。②被害人乙○曾經其家屬陪同於107年8月14日9時4分
    許，前往嘉義縣警察局中埔分局報案，依嘉義縣警察局中埔
    分局偵處性侵害案件評估進行減述作業報告表（下簡稱評估
    進行減述作業報告表，見他卷第2頁）案情簡述欄所載：「
    被害人於上述時間，先至南投找媽媽，隨後媽媽接獲加害人
    電話，就帶被害人北上找嫌疑人，媽媽與加害人都有喝酒，
    之後去上述被害地點，當時媽媽喝醉了在旁休息，加害人就
    趁機靠近我，從背後熊抱我，並將我的內衣脫掉，用手搓揉
    我的胸部，並且用下體磨蹭我，我完全無法反抗」、「被害
    人因年紀尚小，涉世未深，恐懼加害人之言行，故遭加害人
    猥褻得逞，為保護被害人，亦不願意多次因為司法程序而回
    憶當時情形，使被害人心靈再度受創，全案報請法官指揮偵
    辦。二、本案經社工員評估進入減述作業。」等語。
　⑵雖乙○前述於偵查中之證述內容，與上開警製作之通報表、評
    估進行減述作業報告表中關於案情摘要之記載乙○陳述內容
    ，對於案發情節，以及其有無反抗，是否無法反抗乙節，或
    有些許差異，然告訴人所述情節是否詳細，繫諸於因各次陳
    述時之時間、目的而有所不同，是其於評估是否進行減述作
    業，以及性侵害事件通報過程中，對於案發經過之陳述或有
    較為簡略、不一致之情形，但其對於被告有自後將其抱住，
    摸胸部、下體磨蹭之情節，與其於偵訊時所述相一致，且其
    偵訊時證稱被告自後將其抱住，其無法掙脫，被告解開其內
    衣、施力撫摸胸部及磨蹭下體，其之後才將其推開，並離開
    旅館投靠證人沈○○等情節，亦與前述評估進行減述作業報告
    表記載「加害人趁機靠近我，從背後熊抱我，並將我的內衣
    脫掉，用手搓揉我的胸部，並且用下體磨蹭我，我完全無法
    反抗」，及通報表記載「被害人就拒絕嫌疑人，把他推倒，
    因為他有喝酒一個不穩，被害人就快速擺脫嫌疑人離開現場
    ，搭車先至臺北朋友家」等，並無不一致之處，即不能僅以
    前述評估進行減述作業報告表、通報表記載有些許簡略之處
    ，即遽認乙○先後有三次指述矛盾之處，而認其證詞不可採
    信。
  ⒉辯護人雖以證人沈○○於檢察事務官詢問及原審審理時，均稱
    乙○雖曾向其表示有遭被告動手動腳，但並沒有說摸到何部
    位，也沒有敘及遭被告解開內衣，用下體磨蹭之情事，而其
    證稱被告隔著衣服摸乙○，與乙○證稱被告解開內衣，用手搓
    揉胸部不符，況乙○到其住處聊天時有說有笑，並未表現害
    怕或悲傷的感覺，翌日起床後也無異常表現，故不足據為被
    告有上開猥褻犯行之證據云云。然乙○確實有對證人沈○○表
    示遭被告猥褻，不敢再回到旅館，經證人沈○○建議而前往其
    住處，而證人沈○○因感覺乙○害怕，故其亦未詢問乙○如何遭
    被告猥褻之細節，並談論其他話題，業如前述。且乙○於當
    時因害怕，不願意主動提及此事，亦難認與常情不符。至於
    乙○於偵訊時，證稱被告有撫摸其胸部，將手伸進衣服解開
    內衣，之後試圖將其衣服往上拉之行為，業如前述，但乙○
    並未說被告係將手伸進衣服內摸其胸部，則其所述與證人沈
    ○○證稱告訴人表示被告隔著衣服摸其身體等情，尚難認有何
    相悖之處。是不能僅以證人沈○○證稱告訴人僅提到遭被告猥
    褻，但未具體描述摸到何部位、有無解開內衣、以下體磨蹭
    等詳細情節，即屬有疑。故證人沈○○所述，雖不能作為證明
    被告有上開犯行之直接證據，然足以間接證明乙○上開所述
    之真實性。
  ⒊辯護人雖另以證人徐○○證述乙○係於睡覺時遭被告摸胸，顯與
    乙○指稱係在廁所清理衣物時遭被告猥褻不同，且證人徐○○
    對於被告如何撫摸乙○胸部、有無解開內衣、有無用下體磨
    蹭乙○、乙○有無反抗等，均稱忘記了，是其所述不足擔保乙
    ○證述之真實性等為辯護。然證人徐○○於原審審理時對此部
    分質疑證稱：我不太確定（乙○）是否是睡覺的時候被摸胸
    部，忘記了。她當天跟我講的事情我只記得部分，有些部分
    或細節我都忘記了。我今天說被告趁乙○睡覺時摸她，應該
    是時間太久，我記錯了等語（見原審卷一第208、210、215
    頁），已說明其應是記憶有誤之情，衡以本件案發時間係在
    107年8月1日，而證人徐○○於偵查時並未傳喚作證，係於109
    年3月24日才於原審審理時到庭作證，有原審審判筆錄1份存
    卷可參（原審卷一第201至219頁），其作證距離案發時有近
    1年9個月之久，是其對於相關情節不復記憶，或陳述部分與
    乙○所述相異，亦未悖於常情。況證人徐○○證稱告訴人當時
    對其表示遭被告猥褻時，乙○有哭泣之反應，並提供證人甲○
    所傳之簡訊及書寫之信函給其觀看，以及告訴人不會對其說
    謊等情，業如前述，均足以作為間接證據證明告訴人陳述之
    真實性，即不能僅因其證述中有部分瑕疵或不一致之處，而
    認證人徐○○及乙○之證述均不可信。
  ⒋辯護人雖主張證人丙女於原審審理時，證稱乙○並沒有很清楚
    說摸到什麼部位，亦未提及被告用下體磨蹭其臀部，其稱摸
    到胸部等陳述，顯然屬其臆測之詞，亦無法證明被告有磨蹭
    乙○臀部之犯行；及證人丁女於原審審理時證稱：乙○說她當
    天還沒有睡著，好像是側躺在床上滑手機，被告從背後摸她
    胸部等語（原審卷一第369頁），與乙○所述地點、情節不符
    云云，對此，依證人丙女於原審審理時證稱：我於偵訊時說
    乙○有跟我說摸身體，但沒有說摸哪裡，是事後我回想她生
    氣時，有說摸到胸部，但我不確定等語（原審卷一第227頁
    ），足見證人丙女亦因時間久遠，故所述先後有部分不一致
    之情形，但不能以此認定其證述不實，且證人丙女雖曾證稱
    乙○並未對其提及遭被告脫內衣、磨蹭臀部的事情，業如前
    述，但證人丙女於原審審理時亦證稱：乙○沒有跟我說被告
    脫她內衣，她叫我不要管這些事情等語（原審卷一第227頁
    ），是乙○僅係告知證人丙女有遭被告摸身體之事，並未詳
    細告知細節過程，尚難憑此即認有與乙○指述有生差異。而
    證人丁女於原審審理時證稱：我年紀有點大，記性普通，對
    於乙○於偵查時稱她是在廁所清理衣物時遭被告伸手摸胸部
    等陳述，應該是她說的比較正確，因為是她案發不久做的筆
    錄，且她是當事人，我時間過太久，有些細節忘記了等語（
    原審卷一第375至376頁），表示因時間久遠，部分細節已記
    憶不清，故亦不能以其所述與告訴人證述之細節不一致，即
    認乙○所述不可信。
  ㈤證人甲○證稱案發當時被告並未對乙○為猥褻犯行云云，顯係
    維護被告之詞，並不可採：
  ⒈證人甲○於原審審理時曾證稱：107年8月1日我有帶乙○去跟被
    告聚餐，我當天沒有喝很多，是因為被告看到我在吃醋，一
    直唸我，我就假醉，後來朋友載我們去捷運A8站，我人不舒
    服，也有暈車，所以就吐了，叫朋友載我們到汽車旅館，下
    車時我又吐了一次，衣服有沾到嘔吐物，上樓後被告就坐在
    椅子上，鞋子脫了，我把衣服脫了，乙○把衣服拿去廁所清
    洗，被告就躺在床上睡著了，我就躺在床上休息沒有睡著，
    乙○把衣服清洗乾淨放在桌上，說她要走了，要去新莊，我
    沒有回答，我就睡著了，早上被告才把我叫起來。那天晚上
    我在旅館都是清醒的，意識清楚，被告沒有摸乙○胸部，我
    沒有看到他對乙○有任何無理的舉動，我躺在床上，只是在
    休息，我睜開眼睛看他們在做什麼，因為我不信任他們，不
    知道他們會做甚麼等語（原審卷一第301至304、313至314、
    321頁），表示其當天在旅館神智清醒，係睜開眼睛觀看被
    告與乙○間的互動，並未看見被告有對乙○為強制猥褻之行為
    。然而依乙○所述遭被告猥褻之地點為其在廁所幫甲○清理衣
    物之際，以甲○身躺在房間臥床上，當無可能目光穿透廁所
    內觀察乙○與被告之舉動，其所言無法採為有利被告之佐證
    ，再以其所述顯與乙○、證人沈○○、徐○○、丙女、丁女證述
    迥異，是其所述是否為實，已非無疑。
  ⒉證人甲○於事發後，乙○提起告訴前，曾書寫信函1件給乙○乙
    節，業如前述：
  ⑴證人甲○先於原審審理時證稱其書寫信函之原因：聚餐後，我
    曾跟乙○說我不想活了，因為被告的同居人打電話過來，不
    准我跟被告在一起，那時候我就不想活了，且不想跟被告聯
    絡，才把手機丟給乙○，我跑回中庄的佛堂。我之後跟乙○拿
    手機時，她才說被告有脫她衣服，說愛她，想要上她，我知
    道她在說謊，我很生氣，我就說妳告啊。因為我很生氣，就
    寫一封信給她，那時我已經跟被告分手了等語（原審卷一第
    306至307、315、329頁），後改證稱：我寫這封信，是因為
    我拿走乙○5,000元，希望她原諒我，跟乙○說被告摸她胸部
    的事情沒有關係等語（原審卷一第331頁），所述前後截然
    不同，更與信件記載內容完全不符。況證人甲○於原審審理
    時證稱：我寫這封信時好像有喝酒，但沒有喝醉，我意識清
    楚等語（見原審卷一第329頁），如果證人甲○並非就乙○向
    其表示遭被告於旅館內強制猥褻之事為回應，又何需於信件
    中刻意提及「那天其醋桶打翻一不小心就喝醉」、「被告一
    直想上你」、「其需要靠被告興建800間佛堂」、「被告以
    後不敢了、希望告訴人原諒」等訊息？而其嗣後又改稱：我
    在信函中一直提到被告，我沒有要陷害他，我寫這封信當下
    我有喝酒，酒精發作，我在抒發心情等語（原審卷一第332
    頁），說詞竟一再更易改變，更難認其所述實在。
  ⑵再者，除信函中提及「丙○○自從知道我的事」所謂何事，業
    經證人甲○說明如前，然證人甲○於原審審理時證稱：我以為
    乙○說謊（指本案）是因為她喜歡被告，我就故意氣她，而
    且當時我跟她吵架，自從乙○知道我跟被告在一起開始，就
    一直覺得我交到一個有錢人，又是老大，可以給她靠，我一
    直以為她想攀附被告，跟被告拿錢，她喜歡被告的名利，被
    告想上她，她就可以藉機會跟被告拿錢，不需要透過我，這
    是我會寫被告想上她，想要傳達給她的意思等語（原審卷一
    第308至309、315頁）。後改稱：我信中提到「丙○○自從知
    道我的事，就一直想上您，是真的」，我是想說乙○喜歡被
    告的錢，應該自己去找被告，反正被告也喜歡乙○，我不希
    望她一直透過我，逼我跟被告拿錢，把我當中間人，我才寫
    這句話，信中我講的是反話；我在信件中稱我是醋桶打翻，
    一不小心就喝醉，但我沒有喝醉，是乙○認為我喝醉，我會
    這樣寫是想知道乙○又想做什麼。但我在信函中提到丙女搶
    我第一個男朋友的事情，這段話是實在的；我信函中寫被告
    腳腫起來不能走，也是實在，這是我在寫信前被告跟我說的
    ；我信件中提到被告以後不敢了，這也是實在的，但我不知
    道什麼事情，好像是他的同居人抓到我，送我兩巴掌，所以
    以後不敢跟我聯絡；信中說我提到被告是好男人，希望他是
    乙○的爸爸，這句話是真話，我是希望他是乙○的爸爸；信中
    提到我很愛被告，希望乙○原諒我，是指我拿她5,000元的事
    情；我在信件中提到「我知道你不可能，我反而很慶幸」，
    我忘記是指什麼了等語（原審卷一第315至316、329頁），
    對於其於信函中提及與被告無關之部分，均稱係實在，但對
    於被告不利之部分，一概以當時係寫反話，或忘記該訊息是
    指何意為回應，已難認其證述為可採。
  ⒊復以，證人甲○於原審審理時證稱：我寫信給乙○後，丙女叫
    我回去中埔的家，我跟乙○發生爭執，丙女問我寫那封信的
    意思是什麼，我沒有任何解釋，我不想解釋，沒有辦法解釋
    ，丙女只是說為何我要把乙○的錢拿走，她證稱她當天有看
    到乙○打我，她上前阻止，當時沒有打到，乙○打我是我有問
    題，我不該沒有經過乙○同意拿那個5,000元等語（原審卷一
    第311至312、336頁），但依乙○與證人丙女前開證述，乙○
    接獲甲○之信函後幾天，因要對被告提告，證人甲○返家後，
    二人就提告之事發生爭執，顯非證人甲○所稱因其未經告訴
    人同意拿走5,000元之事為爭執，是證人甲○證述，顯係刻意
    維護被告所為，不足採信。參以證人甲○於原審審理時證稱
    ：我認識被告，認識約10幾年，我出家時有一次與被告在南
    投偶遇，因為因緣而喜歡他，為了跟他交往而還俗，我在10
    6年7月還俗，一還俗就跟他交往為男女朋友。我有發願要在
    大陸蓋800間佛堂，我有打算拜託被告出錢出力蓋佛堂，但
    他經濟不許可，我希望以後他經濟許可時協助我蓋佛堂、他
    有答應。我也跟乙○說我很愛被告，被告要我做任何事我都
    會答應，重點是不要違背道德倫理。案發時我很愛被告，因
    為他人很好，對朋友很好，一個人覺得另一個人好，不需要
    原因，是上輩子的緣分，不是一見鍾情，就覺得跟他很熟等
    語（原審卷一第298至299、301、308、310、313、320至322
    頁），可見證人甲○因極愛被告，願意為被告作任何事，是
    其顯有虛設證詞袒護被告之動機。
　⒋對於案發後，被告與證人甲○是否有聯繫乙節，二人說法不一
    ，被告於原審準備程序時供稱：「案發後我沒有跟甲○聯繫
    」、「偵查時我有透過朋友去廈門找甲○，要她回來作證，
    她說她不想回來，因為怕乙○對她生氣，乙○不願意她出來作
    證」等語（原審卷一第52、54頁），後又稱：案發後，有一
    天甲○看到檢察官的通知書，當面跟我說，我才知道乙○亂告
    我的事情等語（原審卷一第76頁），於原審審理時改供稱：
    案發後，我跟甲○在8月10幾日有見面，見面時她拿1張傳票
    說她女兒告我，之後她就去大陸，我有去廈門找她，叫她要
    回來等語（原審卷二第25頁）。證人甲○先於原審審理時先
    證稱：107年8月1日案發後，我沒有跟被告討論過案發當天
    晚上的事情，他沒有跟我在一起，因為我去大陸發展等語（
    原審卷一第313、316頁），後改證稱：我在107年8月與被告
    分手後，有跟被告見面，是好久以前的事情，好像是為了案
    件的事情等語（原審卷一第338頁）；是二人對於案發後究
    竟有無聯繫，有無討論案件之事，前後所述不同，然本件案
    發至今長達近2年，被告與證人甲○二人對於當時案發過程，
    所述竟近乎一致，更難排除其等於開庭前，即已先聯繫就相
    關陳述為討論。是不能僅憑其對被告為有利之證述，即認被
    告並無對告訴人為強制猥褻之犯行。
  ㈥被告雖辯稱乙○有為金錢需求之目的對伊有所圖，及因不滿證
    人甲○為伊還俗，才對其誣告云云，亦不可信：
  ⒈被告先於檢察事務官詢問時供稱：告訴人可能是吃醋，而且
    告訴人之前曾跟甲○拿錢買IPHONE，甲○說她沒錢，告訴人就
    說可以找我拿，如果她沒有辦法控制我，就讓告訴人來控制
    等語（交查卷第30頁）；於原審準備程序時供稱：有一次甲
    ○跟我說乙○告我，她說這樣才能牽制我等語（原審卷一第76
    頁）；於原審審理時改供稱：案發前我跟乙○沒有仇怨嫌隙
    ，案發前甲○曾跟我說乙○好像討厭我，原因是因為甲○為了
    我還俗。乙○指控我對她強制猥褻，是因為乙○跟甲○吵架，
    我不知道她們吵架為何會扯到我身上，她們遷怒到我，就誣
    告我，我不知道為何乙○因為跟甲○吵架就誣告我。案發前甲
    ○曾經跟我說乙○跟她要錢買IPHONE，甲○說她沒錢，乙○說可
    以跟我拿，案發後甲○有跟我說乙○表示既然甲○無法控制我
    ，就由她控制等語（見原審卷二第20至21、26頁），對於為
    何乙○會對其提告之動機，說法有所不一致，所稱乙○為甲○
    還俗之事遷怒於被告，亦屬聽聞甲○所述，並無具體證明乙○
    對被告有何不滿心緒。再以證人甲○於原審審理時證稱乙○於
    案發後，向其索討金錢購買IPHONE，並稱其可以向被告拿錢
    ，遭其拒絕後，才表示要對被告提告等語（見原審卷一第30
    4至305頁）。然乙○於案發後隨即逃離旅館，與證人沈○○聯
    繫，當晚即投宿在證人沈○○住處，並告知證人沈○○其遭被告
    猥褻之事，業如前述，且告訴人當時未滿18歲，涉世未深，
    實難想像其會預想之後要對被告提告以獲取金錢，而事先對
    證人沈○○說謊，是證人甲○所述，即屬可疑。
  ⒉再就證人丙女於原審審理時證稱乙○生性節儉，靠自己工作賺
    取生活費，偶而向其索討吃飯費用，反倒係證人甲○工作不
    穩定，常向其索討金錢（見原審卷一第230、233、237頁）
    。證人沈○○於原審審理時亦證述：乙○曾經講過想要買IPHON
    E手機，因為拍照畫質好，但她沒有錢買，也沒有說要跟家
    人拿錢買手機，她只是講講而已，沒有一定要買，也沒有聽
    過她說喜歡名牌的東西，她都省吃儉用，不是浪費的人等語
    （見原審卷一第180至181、188頁），與證人丁女於原審審
    理時證稱：「乙○為了錢會努力賺錢、打工，不會為了錢做
    壞事。」、「乙○有打工時，甲○沒有錢會跟乙○借錢。我沒
    有聽過乙○為了要錢買手機的事跟甲○吵架，乙○也不是要追
    求IPHONE或名牌手機的人」、「她離開我家前，我才在107
    年6月20日到107年7月1日間，剛買新手機給她，因為我手機
    壞掉要換新手機，就買1支手機給她，她當初指定OPPO手機
    ，因為我沒有要買特定的手機，就配合她跟她用同款手機。
    」等語，又稱「乙○之前沒提過甲○的交往對象很有錢或是個
    大哥，也沒聽過她說要去跟被告要錢，是案發後才說對方是
    個大哥，她也沒說她想要跟被告卡油要錢，因為她那時有打
    工，沒時間做這件事等語（見原審卷一第368至369、380至3
    82頁），依其等所述，乙○雖曾表示想要IPHONE手機，但並
    未特別執著，甚至於證人丁女表示要送其手機時，其仍指名
    要OPPO手機，實難想像其甫取得新手機1個月，仍不滿足而
    向證人甲○索款購買IPHONE手機，並要脅如不給錢將對被告
    提告，是證人甲○所稱乙○係因向其與被告索款購買手機不成
    ，遂對被告提告（提告動機）云云，顯然與事實相悖，況且
    乙○並無於本案進行中對於被告提出民事賠償要求，業如前
    述，若其真對被告有金錢需索，何以未曾藉此提告而求取金
    錢賠償？顯見被告此部分乙○對伊有金錢所圖亦屬空言無據
    之辯詞。
  ⒊另以證人甲○於原審審理時固證稱：乙○在這次聚餐前，跟被
    告見面2次，她一直認為我沒有為她還俗，卻為被告還俗，
    對被告很生氣，因為她很愛我，所以她才討厭被告等語（見
    原審卷一第305頁），然證人丁女於原審審理時對此證稱：
    乙○從不管甲○交多少男友，甲○交過很多男朋友，她從來不
    在乎，也不會吃醋，只要甲○沒有男朋友就會來找她，有男
    朋友時就不會來找她，乙○並沒有因為甲○為了被告還俗的事
    ，對被告或甲○有所不滿等語（見原審卷一第368至369、383
    頁），依其證稱乙○根本不在乎證人甲○交往情形，甲○亦非
    僅與被告交往，乙○對於證人甲○為被告還俗之事亦無任何不
    滿，顯難想像乙○會因證人甲○還俗與被告交往之事，而生對
    被告有所不滿之情，進而設陷誣告被告。是被告辯稱乙○因
    對其不滿而誣告其云云，亦不可採信。
  ㈦辯護人雖以如被告曾對乙○為強制猥褻犯行，不可能翌日乙○
    仍願跟被告一起搭高鐵回嘉義一節：
  ⒈被告於本院準備程序時供稱：隔天因為乙○要回嘉義工作，所
    以我們那天從A8站坐捷運到桃園高鐵站，再一起搭高鐵回嘉
    義，車票是我買的，我刷信用卡商務座的車票，買前後座位
    ，甲○就坐捷運到她車輛停放的地方，開車回南投等語（見
    原審卷一第52至53頁），嗣改供稱：當天我跟乙○坐高鐵回
    去，我是用現金購買等語（見原審卷一第77頁），但被告於
    檢察事務官詢問時，均不曾提及有與乙○一同搭乘高鐵回嘉
    義之事，且被告對於係以現金或信用卡購買車票乙節，前後
    所述亦不同，對此有利之事亦無提出確實之證明。
  ⒉而以證人甲○雖於原審審理時證稱：案發隔天我叫乙○坐捷運
    到A8站，我請朋友去接她，之後我、乙○、我朋友及被告一
    起用餐，用餐後，我自己開車回嘉義，並先去南投拿東西，
    因為乙○趕著上班，她跟被告一起坐高鐵回嘉義，我沒有拿
    錢給乙○搭高鐵，我有請被告出錢，且在車上乙○有跟被告借
    5,000元，坐高鐵的錢也是被告出的，之後我要把5,000元拿
    回來，她就用枕頭丟我等語（見原審卷一第304、312、326
    至327頁），其證稱案發後被告與乙○係同坐高鐵返回嘉義，
    且車錢係由被告支付，被告另給乙○5,000元；而被告先前均
    不曾提到另有借給乙○5,000元之事，卻於證人甲○證述後，
    再改供稱：我現在想起來有借乙○5,000元，就是乙○要跟我
    回嘉義時，甲○打電話來，說乙○身上的錢不夠，要我拿2, 0
    00元借給乙○，我就多拿3,000元給她等語（見原審卷一第33
    9頁），但對於到底是乙○主動向其借款，或是證人甲○打電
    話請求被告借款給乙○等情節，二人說詞亦不同，再者，證
    人丁女於原審審理時證稱：乙○跟我說她從汽車旅館跑出來
    ，去找她朋友，因為她沒有錢，就跟朋友借錢，才有辦法坐
    車回嘉義，她沒有說她跟被告一起搭高鐵回嘉義等語（見原
    審卷一第371至371頁），與被告及甲○之供陳情節迥然有異
    ，更難認其等供證為可採。而乙○於原審審理迄今均未到庭
    （詳後述），無法交互詰問釐清其返回嘉義之過程及交通費
    用之支付情況究為如何，然依其當時年僅17歲之齡尚且半工
    半讀經濟須自理之經濟狀況，身上並無充足費用，縱認其欲
    搭乘高鐵返回嘉義而由被告支付交通費用並搭乘同班列車，
    亦無悖於常情，辯護人以此推認被告並未對乙○強制猥褻，
    否則乙○不會願意與被告共同搭車云云，尚屬無據。
  ㈧至被告雖於原審準備程序時辯稱：案發這次是伊跟乙○第3次
    見面，對乙○沒什麼交情，伊也不喜歡跟乙○講話，因為甲○
    跟伊說乙○是同性戀，伊是很排斥的云云（見原審卷一第52
    頁），依被告所指伊對於乙○並無任何非份之想，然證人沈○
    ○、徐○○及甲○於原審審理時均證稱：乙○胸部罩杯尺寸約為C
    或D罩杯等語（見原審卷一第216、325頁），均表示乙○胸部
    已呈成年女性之豐滿程度，參諸證人甲○亦自陳曾於信函中
    書寫「丙○○自從知道我的事，就一直想上您，是真的」之內
    容，業如前述，交互參照，已徵被告於案發前即有對乙○產
    生猥褻行為之動機及意圖，被告此部分所辯，亦無可採。再
    被告於原審審理時雖復辯稱：乙○身高好像140幾公分，我怎
    麼抱住然後磨蹭她的臀部，我身高166公分，66公斤，她那
    麼胖我怎麼抱她云云（見原審卷二第32頁），然證人甲○於
    原審審理時證稱：乙○身高157、158公分，體重70公斤等語
    （見原審卷一第316頁），顯然被告與告訴人之身高、體重
    差距並不大，況且被告係趁乙○不注意時自其身後伸手向前
    撫摸胸部，並以下體磨蹭乙○臀部，並非完全壓制乙○之身體
    ，參以男性力道通常較女性為大，被告空言辯稱二人體型有
    差距，無法為起訴意旨所載之猥褻行為云云，亦屬臨訟飾卸
    之詞，不足採信。
　㈨案發後，證人甲○將乙○帶往大陸，丙女、丁女無法與乙○聯繫
    乙節，此據證人甲○、丙女、丁女於原審審理時證述甚詳（
    原審卷一第223至225、235、323、327至328、337至338、37
    9至380頁），對此，證人丁女於原審審理時證稱：我覺得乙
    ○非常想要媽媽疼愛，想要有一個完整的家庭，但乙○出生後
    甲○就不要她，乙○由外公外婆帶到10歲，甲○知道我弟弟已
    經過世，就把乙○帶來跟我們相處，有感情後，就問我們要
    不要收養，如果不收養，她就要把乙○帶去孤兒院，我覺得
    乙○很可憐。乙○國中時有跟我說要補習，但甲○來就會說不
    用讀那麼多書沒關係，乙○之前被甲○帶走那次，是乙○從補
    習班跑出來被媽媽帶走，只要說到讀書這方面，她很聽甲○
    的話，我的感覺是這麼多人關心她，但還是比不上親生媽媽
    的感覺。乙○18歲後，她說要回丙女家住，沒多久丙女就來
    我家找我，說乙○被甲○帶去大陸沒有回來，我聯絡不到乙○
    ，很擔心她是否還活著，甲○是很自私的人，做事會考慮自
    己不考慮小孩，而乙○蠻單純的，只要甲○說甚麼她都會聽等
    語（見原審卷一第366、378至380頁），是乙○雖對證人甲○
    心生不滿，但仍因證人甲○為其母親，對證人甲○仍有眷戀，
    才會跟隨證人甲○前往大陸。證人甲○於原審審理時證稱：因
    為我要去大陸，乙○一直要跟我去，她不想念書，我在107年
    年底把乙○帶走到海南島，他在海南島的農場開咖啡廳，開
    店走不掉，我先回來臺灣，原本在臺灣是用LINE聯繫，到大
    陸後LINE不通，我跟乙○都使用微信。我到臺灣沒有跟丙女
    聯絡，讓她知道乙○的消息，是因為我很怕我媽媽。丙女上
    次開庭時說她看不到乙○，擔心她的安危，如果沒有這個官
    司，我會把乙○送回給丙女看，乙○不肯回來，我也沒有辦法
    。原本過年我有叫乙○回來，但因為我手機丟了，現在也沒
    辦法與乙○聯絡。我把戶籍遷到金門，是因為從廈門搭飛機
    到金門比較優惠等語（原審卷一第323、327、337頁），復
    於本院審理時，證稱「乙○目前在桃園中壢，她不希望受到
    任何干擾」、「乙○不願出庭之原因係因心虛，而且她沒有
    想要告被告」等語（本院卷第278、280頁），衡以如本案確
    為乙○誣指被告對其性侵之事，證人甲○又深愛被告，則當可
    通知或偕同乙○作證，證明被告清白，以免冤枉被告，然證
    人甲○卻隻身到庭，對於乙○目前所在，概以其不希望受干擾
    為由，拒不告知其去向，此舉亦深有違常，難以採信甲○所
    述為真實，顯然證人甲○有不願乙○到庭陳述不利被告證詞之
    可能，抑或乙○因身陷與甲○親情糾結情緒而不願再到庭陳述
    上述不堪之回憶，此乃事後所為，不能以此反推原審及本院
    前述所認乙○偵查中已具結之指訴及其證詞真實性之補強證
    明均無可採。
  ㈩綜上事證及論述，足認被告所辯，顯係事後卸責之詞，不足
    採信。此外，復有嘉義縣警察局中埔分局偵處性侵害案件經
    評估進行減述作業報告書、指認犯罪嫌疑人紀錄表、性侵害
    犯罪事件通報表各1份、○○○○○○旅館705號房現場照片9張、
    電話紀錄表、嘉義縣警察局中埔分局109年3月25日嘉中警偵
    字第1090005085號函及所附職務報告書各1份在卷可參（他
    卷第2、7、21、37至41頁；原審卷一第45、245至247頁）。
    又乙○為89年8月20日生，於案發時未滿18歲，此有代號與真
    實姓名對照表、個人戶籍資料查詢結果各1份在卷可查（他
    卷第44頁；原審卷一第271頁），而被告於本院審理時供稱
    ：案發前我見過乙○2、3次，我不知道她實際年紀，甲○跟我
    說她未成年，還在讀高中，沒有說她已經滿18歲，我也沒有
    看過她的證件，不確定乙○案發時有無滿18歲等語（原審卷
    一第168頁；原審卷二第18頁），足認被告雖不知乙○之年紀
    ，但可預見乙○係12歲以上未滿18歲之少年，而有對其為強
    制猥褻之犯行。是以，被告於上開時、地，對乙○為強制猥
    褻之犯行，事證已臻明確，被告所辯均不可採信。至於檢察
    官雖聲請傳喚乙○到庭作證，然其經本院合法依址傳喚均未
    到庭，且詢問其家屬均稱不知去向，而依現有之證據，已足
    以認定被告有上開犯行，故本院即未再傳喚被害人到庭作證
    。本件事證明確，被告犯行堪予認定。
三、論罪科刑：
  ㈠按刑法上之猥褻罪，係指姦淫以外，足以興奮或滿足性慾之
    一切色情行為而言（最高法院63年台上字第2235號判例要旨
    參照），亦即係指姦淫以外，基於滿足性慾之主觀犯意，外
    觀依一般社會通念，咸認足以誘起、滿足、發洩人之性慾，
    使被害人感到嫌惡或恐懼之一切行為而言（最高法院100年
    度台上字第4745號判決意旨參照）。又查告訴人乙○於案發
    時，為未滿18歲之少年，而被告於案發時為成年人，此有個
    人戶籍資料（完整姓名）、全戶戶籍資料（完整姓名）查詢
    結果各1份在卷可查（原審卷一第125、271頁），是核被告
    所為，係犯兒童及少年福利與權益保障法第112條第1項前段
    、刑法第224條之成年人故意對少年犯強制猥褻罪。公訴意
    旨認被告所為，係犯刑法第224條之強制猥褻罪，尚有未合
    ，然因基本事實同一，起訴法條應予變更（已告知被告所犯
    法條，原審卷二第6頁）。被告先後強行撫摸乙○胸部，以下
    體磨蹭乙○屁股等猥褻行為，均係為滿足一時之色慾，而於
    密切接近之時間及同地實行，且侵害同一之法益，各行為之
    獨立性極為薄弱，依一般社會健全觀念，在時間差距上，難
    以強行分開，應視為數個舉動之接續施行，合為包括之一行
    為予以評價為接續犯，而僅成立一罪。
  ㈡被告對於未滿18歲之乙○為本件強制猥褻犯行，應依兒童及少
    年福利與權益保障法第112條第1項前段之規定加重其刑。
四、上訴駁回之理由：
  ㈠原審本於同上之見解，認被告犯行均罪證明確，因予適用兒
    童及少年福利與權益保障法第112條第1項前段，刑法第224
    條之規定，並審酌被告身為告訴人母親之男友，不知潔身自
    愛，謹守分際，無視告訴人年少正值人格發展之重要階段，
    竟利用其為母親清洗衣物時，為逞一己性慾，而為本件犯行
    之犯罪動機、手段，侵害告訴人之性自主權，對其身心健康
    與產生不良影響，犯後否認犯行，未賠償告訴人所受損害，
    亦未與告訴人達成和解，暨被告自陳碩士畢業之智識程度、
    離婚，從事投資事業，有3名成年子女，現與同居人、2名子
    女同住等一切情狀，量處有期徒刑10月，以示懲儆。
  ㈡本院經核原審就被告所犯上開犯行，詳細論證，對被告及辯
    護人所執抗辯均一一說明不採信之理由，認事用法，並無不
    合，並審酌上情後，量處被告上開刑期，衡情其刑之量定已
    審酌刑法第57條所列事項，並以行為人之責任為基礎，使罰
    當其罪而符合罪刑相當原則，並具妥當性而無違刑罰權之分
    配正義，客觀上要難謂有何濫用權限、失之過重或逾越法律
    所規定範圍之情事，足見其刑之量定亦稱允當。從而被告上
    訴仍執前詞否認犯行，因而指摘原判決不當，核非有理由，
    應予駁回。
據上論斷，應依刑事訴訟法第368 條，判決如主文。　　
本案經檢察官廖俊豪提起公訴，檢察官黃朝貴到庭執行職務。
中　　華　　民　　國　　110 　年　　7 　　月　　28　　日
                  刑事第二庭    審判長法　官  陳顯榮
　　　　　　　　　　　　　　　　　　　法　官  陳弘能
　　　　　　　　　　　　　　　　　　　法　官  黃裕堯
以上正本證明與原本無異。
如不服本判決應於收受送達後20日內向本院提出上訴書狀，其未
敘述上訴理由者，並得於提起上訴後20日內向本院補提理由書（
均須按他造當事人之人數附繕本）「切勿逕送上級法院」。
　　　　　　　　　　　　　　　　　　　書記官  蔡孟芬
中　　華　　民　　國　　110 　年　　7 　　月　　28　　日
附錄本案論罪科刑法條全文
兒童及少年福利與權益保障法第112條：
成年人教唆、幫助或利用兒童及少年犯罪或與之共同實施犯罪或
故意對其犯罪者，加重其刑至二分之一。但各該罪就被害人係兒
童及少年已定有特別處罰規定者，從其規定。
對於兒童及少年犯罪者，主管機關得獨立告訴。
刑法第224條：
中華民國刑法第224條
對於男女以強暴、脅迫、恐嚇、催眠術或其他違反其意願之方法
，而為猥褻之行為者，處6月以上5年以下有期徒刑。
（卷宗簡稱對照表）
 簡稱         全  稱 他卷 臺灣桃園地方檢察署107年度他字第6051號卷 交查2689卷 臺灣嘉義地方檢察署107年度交查字第2689號卷 交查1080卷 臺灣嘉義地方檢察署108年度交查字第1080號卷 偵卷 臺灣嘉義地方檢察署108年度偵字第7147號卷 原審卷 原審108年度侵訴字第28號卷（原審卷一、原審卷二）